臺灣臺南地方法院刑事判決
110年度交易字第1296號
公  訴  人  臺灣臺南地方檢察署檢察官
被      告  陳道熙


上列被告因公共危險案件，經檢察官提起公訴（110年度偵字第2
1391號），被告就被訴事實為有罪之陳述，本院裁定進行簡式
審判程序，判決如下：
    主    文
陳道熙駕駛動力交通工具而吐氣所含酒精濃度達每公升零點二五
毫克以上，累犯，處有期徒刑拾月。
    犯 罪 事 實
一、陳道熙曾犯公共危險罪，經本院判處有期徒刑9月確定，於
    民國108年12月3日執行完畢。詎其猶不知悔改，於110年10月6日
    下午2時許，在位在臺南市某工地，飲用啤酒後，吐氣所含
    酒精濃度達每公升0.25毫克以上，竟仍基於酒後駕駛動力交通
    工具之犯意，於同日下午2時30分許，駕駛車牌號碼000-000
    號普通重型機車上路。嗣於同日下午3時35許，行經臺南市南區
    夏林路時，因未戴口罩為警攔查，因滿身酒味，經警於同日
    下午3時51分許對其施以吐氣酒精濃度測試，測得其吐氣酒精濃
    度達每公升0.65毫克，而查悉上情。
二、案經臺南市政府警察局第六分局報告臺灣臺南地方檢察署檢
    察官偵查起訴。
    理    由
一、按本件被告陳道熙所犯為死刑、無期徒刑、最輕本刑3 年以
    上有期徒刑以外之罪，亦非屬高等法院管轄之第一審案件，
    其於本院審理中，就被訴事實為有罪之陳述，經告知簡式審
    判程序之旨，並聽取當事人之意見後，本院依刑事訴訟法第
    273 條之1 第1 項裁定進行簡式審判程序，是本案之證據調
    查，依同法第273條之2之規定，不受同法第159 條第1 項
    、第161 條之2 、第161 條之3 、第163 條之1 及第164 條
    至第170 條所規定證據能力認定及調查方式之限制，合先敘
    明。
二、上開犯罪事實，業經被告迭於警詢、偵查及本院審理時坦承
    不諱，並有酒精測定紀錄表、呼氣酒精測試器檢定合格證書
    、臺南市政府警察局舉發違反道路交通管理事件通知單各1
    件在卷可稽，足徵被告之任意性自白確與事實相符，應可採
    信。本案事證明確，被告犯行洵堪認定，應依法論科。
三、論罪科刑：
  ㈠新舊法比較
    刑法第2 條第1 項規定：「行為後法律有變更者，適用行為
    時之法律。但行為後之法律有利於行為人者，適用最有利於
    行為人之法律」。被告於民國110年10月6日酒駕後，刑法第
    185 條之3 關於酒駕不能安全駕駛動力交通工具罪之規定，
    已於111 年1 月28日修正公布，依中央法規標準法第13條規
    定，自公布之日起算至第3 日（111 年1 月30日）起發生效
    力。依照修正後刑法第185 條之3 第1 項第1 款之規定，駕
    駛動力交通工具而有吐氣所含酒精濃度每公升0.25毫克或血
    液中酒精濃度達0.05％以上之情形（未致人重傷或死亡）者
    ，法定刑由「2 年以下有期徒刑，得併科20萬元以下罰金」
    ，提高為「3 年以下有期徒刑，得併科30萬元以下罰金」（
    其餘修正因與本件案情不符，茲不贅述）。經比較新舊法結
    果，修正前之規定對被告較為有利，依刑法第2 條第1 項規
    定，應適用「行為時之法律」即修正前刑法第185條之3 第1
     項第1 款之規定論處。 核被告所為，係犯修正前刑法第18
    5 條之3 第1 項第1 款之駕駛動力交通工具而吐氣所含酒精
    濃度達每公升零點二五毫克以上之罪。
  ㈡被告前因酒後駕車之公共危險案件，經本院判處有期徒刑9
    月確定，於108年12月3日執行完畢出監，有卷附臺灣高等
    法院被告前案紀錄表可按（見本院卷第17頁），其受有期徒
    刑之執行完畢，5 年以內故意再犯本件有期徒刑以上之罪，
    為累犯，應依刑法第47條第1 項之規定加重其刑。
  ㈢爰審酌被告前有6度酒後駕車遭判刑之紀錄（①本院94年度
    交簡字第2320號判決判處罰金銀元2萬元即新臺幣6 萬元確
    定；②本院97年度交簡上字第132 號判決判處有期徒刑4 月
    確定；③臺灣高雄地方法院100 年度交簡字第1533號判決判
    處有期徒刑3 月確定；④本院100 年度交簡字第2001號判決
    判處有期徒刑6 月確定；⑤本院104 年度交易緝字第3 號判
    決判處有期徒刑8 月確定；⑥本院第107年交易字第666號判
    決判處有期徒刑9月），有卷附臺灣高等法院被告前案紀錄
    表可按，詎其猶不知心生警惕，雖明知酒精成分對人之意識
    能力具有不良影響，酒後駕車對一般往來之公眾及駕駛人本
    身皆具有高度之危險性，仍故違禁令，再次酒後駕駛車輛（
    第7犯），置大眾行車之公共安全於不顧，顯然其未因前所
    受刑罰而知所悔改，惡性非輕，當不宜輕縱，兼衡其為警查
    獲當時之體內酒精濃度、幸未發生交通事故，未造成自己或
    他人傷亡或財產損害，併審酌被告之犯罪動機、目的、犯後
    坦承犯行之態度，及其於本院審理陳明國小肄業，已經離婚
    ，育有一個孩子（已成年），從事粗工，目前和媽媽同住之
    智識程度、家庭生活狀況（見本院卷第36頁）等一切情狀，
    量處有期徒刑10月如主文。
據上論斷，應依刑事訴訟法第273 條之1 第1 項、第299 條第1
項前段，修正前刑法第185 條之3 第1 項第1 款、第47條第1 項
，刑法施行法第1 條之1 第1 項，判決如主文。
本案經檢察官許家彰提起公訴，檢察官陳擁文到庭執行職務。 
中　　華　　民　　國　　111 　年　　2 　　月　　17　　日
　　　　　　　　　刑事第十二庭  法　官　黃鏡芳
以上正本證明與原本無異。
如不服本判決應於收受本判決後20日內向本院提出上訴書狀，並
應敘述具體理由。其未敘述上訴理由者，應於上訴期間屆滿後20
日內向本院補提理由書狀（均須按他造當事人之人數附繕本）「
切勿逕送上級法院」。 
　　　　　　　　　　　　　　　　書記官  施茜雯
中　　華　　民　　國　　111 　年　　2 　　月　　17　　日

附錄本案論罪科刑法條全文：
修正前刑法第185 條之3
駕駛動力交通工具而有下列情形之一者，處2 年以下有期徒刑，
得併科20萬元以下罰金：
一、吐氣所含酒精濃度達每公升零點二五毫克或血液中酒精濃度
    達百分之零點零五以上。
二、有前款以外之其他情事足認服用酒類或其他相類之物，致不
    能安全駕駛。
三、服用毒品、麻醉藥品或其他相類之物，致不能安全駕駛。
因而致人於死者，處3 年以上10年以下有期徒刑；致重傷者，處
1 年以上7 年以下有期徒刑。